【裁判字號】    89,交易,227
【裁判日期】    890627
【裁判案由】    過失致死
【裁判全文】
臺灣臺中地方法院刑事判決                        八十九年度交易字第二二七號
    公  訴  人  臺灣台中地方法院檢察署檢察官
    被      告  乙○○
右列被告因過失致死等案件，經檢察官提起公訴（八十九年度偵字第五五五七號），
本院判決如左：
    主  文
乙○○服用酒類，不能安全駕駛動力交通工具而駕駛，處有期徒刑參月；又因過失致
人於死，處有期徒刑捌月；應執行有期徒刑拾月，緩刑參年。
    事  實
一、乙○○於民國（下同）八十九年三月十二日中午，在台中縣龍井鄉「忠和工業區
    」內與友人飲酒，乙○○飲酒後其血液中酒精濃度達千分之二點二八即相當於呼
    氣中酒精濃度每公升一‧一四毫克，超過每公升○‧二五毫克之標準值甚多，已
    不能安全駕駛動力交通工具，仍於同日晚間八時四十五分許（起訴書誤載為五十
    分）駕駛其妻巫淑華所有車牌號碼Ｍ四─三○八八號之ＢＭＷ牌黑色自用小客車
    ，沿台中縣龍井鄉○○○路往南行駛，途經台中縣龍井鄉○○○路與海尾路口時
    ，本應注意行車速度，依標誌之規定，以及車前狀況，並隨時保持必要之安全措
    施，而依當時情況，又無不能注意之情事，詎其能注意，竟疏未注意及此，猶貿
    然以時速六十至七十公里左右之速度超速搶越十字路口，適與由曾竣連所駕駛車
    牌號碼ＯＨ—五七九二號自用客貨兩用車，沿台中縣龍井鄉○○路欲由東向西穿
    越西濱公路，在西濱公路南下內側第二車道（共六車道）延伸之交岔路口發生相
    撞，致曾竣連所駕駛之上開客貨兩用車側翻並向南滑行一七點四公尺，而翻躺在
    西濱公路南下內側第二車道上，乙○○所駕駛之上開自用小客車則向西南方滑行
    ，致生刮地痕長達三一公尺，曾竣連因而受有頭頸部外傷致顱腦挫傷等傷害，經
    送往臺中縣沙鹿鎮光田醫院急救，仍於同日晚間八時五十分許不治死亡。乙○○
    則於肇事後，在未經有偵查權之機關或公務員發覺為犯嫌前，向承辦本件車禍之
    台中縣警察局烏日分局龍津派出所警員甲○○自首即陳明其為肇事者及肇事經過
    ，並願接受裁判。
二、案經臺中縣警察局烏日分局報請臺灣臺中地方法院檢察署檢察官相驗後，經檢察
    官自動檢舉偵查起訴。
    理  由
一、訊據被告乙○○對於前開事實坦承不諱，核與被害人曾竣連之妻丙○○於警訊及
    偵查中指述之情節相符，並經證人即至現場處理並製作警訊筆錄之臺中縣警察局
    烏日分局龍津派出所警員甲○○於本院審判中結證屬實，復有臺中縣警察局道路
    交通事故調查報告表一份暨現場照片二十張、臺中縣警察局舉發違反道路交通管
    理事件通知單影本一份、沙鹿童綜合醫院血清免疫檢驗報告單一份、臺中縣警察
    局受理各類案件紀錄表影本一份附卷可稽。而本件被害人曾竣連確因本件車禍受
    有頭頸部外傷致顱腦挫傷不治死亡，亦經臺灣臺中地方法院檢察署檢察官督同檢
    驗員相驗屬實，製有勘驗筆錄、相驗屍體證明書、驗斷書及相驗照片四張在卷可
    憑。按行車速度，依標誌之規定；且汽車行駛時駕駛人應注意車前狀況及兩車併
    行之間隔，並隨時採取必要之措施；再者，汽車駕駛人飲酒後其吐氣所含酒精成
    分超過每公升○‧二五毫克以上者，不得駕車，道路交通安全規則第九十三條第
    一項、第九十四條第三項及第一百十四條第二款分別定有明文。經查，本件被告
    於前開時地駕車，本應注意遵守上開規定，而肇事地點為限速六十公里之省道，
    雖當時天候為陰天，但夜間有照明，路面溼潤，無缺陷，有上開道路交通事故調
    查報告表附卷可查，又無不能盡其應注意義務之情事，詎其能注意，竟疏未注意
    車前狀況，酒醉超速貿然搶越十字路口，因而肇事，致被害人顱腦挫傷不治死亡
    ，足徵被告確有過失，且其過失行為與被害人死亡間具有相當因果關係。又被告
    為肇事後之同日晚間十時十分許，經台中縣沙鹿童綜合醫院抽血檢驗結果，其血
    液中酒精濃度為千分之二點二八即相當於呼氣中所含酒精濃度高達每公升一‧一
    四毫克，有其血清免疫檢驗報告單一份在卷可考，其肇事時酒精成分超過每公升
    ○‧二五毫克之標準值甚多，顯見被告飲酒後已不能安全駕駛動力交通工具，而
    仍酒醉駕駛於前開時地駕駛汽車以致肇事無疑。本件事證明確，被告犯行洵堪認
    定。
二、核被告乙○○所為，係犯刑法第一百八十五條之三之服用酒類，不能安全駕駛動
    力交通工具而駕駛罪、同法第二百七十六條第一項之過失致人於死罪。又被告酒
    醉駕車，因而致被害人死亡，依法應負過失致人於死罪責，依道路交通處罰條例
    第八十六條第一項規定，應加重其刑。又被告於肇事後，在未經有偵查權之機關
    或公務員發覺為犯嫌前，向承辦本件車禍之台中縣警察局烏日分局龍津派出所警
    員甲○○坦承其為肇事者及肇事經過，並願接受裁判，此經被告供承在卷，復經
    證人甲○○到庭結證屬實，核與自首要件相符，依法應減輕其刑，並依法先加後
    減之。被告所犯二罪，犯意各別，犯罪構成要件不同，應予分論併罰。爰審酌被
    告其智識程度、品行、其重大疏失枉送人命、惟肇事後尚能坦承犯行，並已與被
    害人家屬以新台幣三百六十萬元達成和解賠償損害等一切情狀，分別量處如主文
    所示之刑，並定其應執行刑。查被告尚無前科，前未曾受有期徒刑以上刑之宣告
    ，有臺灣高等法院被告全國前案紀錄表及臺灣臺中地方法院檢察署刑案資料查註
    紀錄表在卷可按，其因一時失慮及過失致犯本案，事後已與被害人家屬達成和解
    賠償損害，此有卷附之台中縣龍井鄉調解委員會調解書一份可稽，經此科刑教訓
    ，當知所警惕，應無再犯之虞，本院認其所受定應執行刑之宣告，以暫不執行為
    適當，爰依法併予宣告緩刑三年，以勵自新。
據上論斷，應依刑事訴訟法第二百九十九條第一項前段，刑法第一百八十五條之三、
第二百七十六條第一項、第五十一條第五款、第六十二條前段、第七十四條第一款，
道路交通管理處罰條例第八十六條第一項，罰金罰鍰提高標準條例第一條前段，判決
如主文。
中      華      民      國    八十九    年      六      月    二十七    日
                                    臺灣臺中地方法院交通法庭
                                        法  官  夏  一  
右正本證明與原本無異。
如不服本判決，應於送達後十日內向本院提出上訴狀（須附繕本），上訴於台灣高等
法院台中分院。
                                        書記官
中      華      民      國    八十九    年      六      月    二十九    日
附錄論罪科刑法條：
刑法第一百八十五條之三：
服用毒品、麻醉藥品、酒類或其他相類之物，不能安全駕駛動力交通工具而駕駛者，
處一年以下有期徒刑、拘役或三萬元以下罰金。
刑法第二百七十六條第一項：
因過失致人於死者，處二年以下有期徒刑、拘役或二千元以下罰金。


司法院資訊處製作；財團法人民間司法改革基金會備份。
